最高法院刑事判決　　　　　　　　　　　　　　　　九十一年度台非字第二八一號
　　上訴人　最高法院檢察署檢察總長
　　被　告　甲○○
右上訴人因被告妨害秩序案件，對於台灣嘉義地方法院中華民國九十一年六月二十七
日第一審確定簡易判決（九十一年度簡字第一二號，聲請處刑案號：台灣嘉義地方法
院檢察署九十年度偵字第七五六五號），認為違法，提起非常上訴，本院判決如左：
    主  文
原判決關於甲○○部分撤銷。
甲○○免訴。
    理  由
非常上訴理由稱：「按同一案件曾經判決確定者，應諭知免訴之判決，刑事訴訟法第
三百零二條第一款定有明文。原判決認被告甲○○基於煽惑他人犯罪之概括犯意，自
民國九十年十一月一日起，及同年月十日起，連續以文字公然煽惑他人犯賭博罪，至
同年月十六日為警查獲，而判處如主文之刑確定。惟本件被告基於概括犯意自同年月
七日起至同年月十七日止，連續以文字公然煽惑他人犯罪，前經同法院於九十一年一
月二十二日以九十一年度簡字第七二號簡易判決判處拘役十日緩刑二年，於同年二月
十五日確定在案。本件原判決所指被告連續以文字公然煽惑他人犯罪之犯行，顯與該
案為同一事實，雖檢察官起訴在前，惟檢察官後起訴之上述判決，已於原審判決時先
行確定，原審未諭知免訴，竟為實體判決，揆之首揭規定，顯有適用法則不當之違法
。爰依刑事訴訟法第四百四十一條、第四百四十三條提起非常上訴，以資糾正」等語
。
本院按案件曾經判決確定者，應諭知免訴之判決，刑事訴訟法第三百零二條第一款定
有明文；該規定所指案件曾經判決確定者，應為免訴之判決，基於審判不可分之原則
，關於實質上一罪或裁判上一罪，均有其適用，審理事實之法院，對於全部犯罪事實
，本應依法予以審判，故其判決確定之效力，自應及於全部犯罪事實。本件被告甲○
○基於概括之犯意，自民國九十年十一月七日起至同年月十七日止，連續以文字公然
煽惑他人犯罪（賭博罪），業經原審法院於九十一年一月二十二日以九十一年度簡字
第七二號簡易判決判處刑拘役十日緩刑二年，並已於同年二月十五日確定，而本件被
告又於九十年十一月一日至同年月十六日，基於概括犯意，連續以文字公然煽惑他人
犯罪（賭博罪），經警查獲，並經台灣嘉義地方法院檢察署檢察官於九十年十二月十
二日以九十年度偵字第七五六五號聲請簡易判決處刑，惟本案被告此部分犯罪與前開
確定判決所認定之犯罪，時間密接（部分犯罪時間重疊），犯罪之構成要件相同，顯
係基於概括犯意為之，有連續犯關係，自為前案確定判決之既判力所及而應為免訴之
判決，乃原審不察，就此部分於九十一年六月二十七日仍為實體之科刑判決，自屬違
背法令；案經確定，且於被告不利，非常上訴意旨執以指摘，洵有理由，應由本院將
原判決關於甲○○部分撤銷，依法另為甲○○免訴之判決，以資救濟。
據上論結，應依刑事訴訟法第四百四十七條第一項第一款但書、第三百零二條第一款
，判決如主文。
中      華      民      國    九十一    年      十      月    二十四    日
                              最高法院刑事第一庭
                                  審判長法官  施  文  仁
                                        法官  林  永  茂
                                        法官  蕭  仰  歸
                                        法官  洪  文  章
                                        法官  呂  永  福
      右正本證明與原本無異
                                              書  記  官
中      華      民      國    九十一    年      十      月    二十九    日
